臺灣宜蘭地方法院民事判決　　　　　　　95年度簡上字第15號
上　訴　人　丁○○
訴訟代理人　丙○○○
被上訴人　　甲○○
訴訟代理人　乙○○
上列當事人間確定界址事件，上訴人對於中華民國95年3月10日
本院宜蘭簡易庭94年度宜簡字第58號第一審判決提起上訴，本院
業於民國96年5月28日言詞辯論終結，判決如下：
    主  　　文
上訴駁回。
第二審訴訟費用新台幣貳萬陸仟零貳元由上訴人負擔。
    事實及理由
一、本件上訴人起訴主張：上訴人所有坐落宜蘭縣頭城鎮○○段
    上新興小段65地號土地（以下簡稱系爭65地號土地）與被上
    訴人所有坐落同小段64地號土地（以下簡稱系爭64地號土地
    ）相鄰，因雙方界址無法確定，屢有爭議，原界址樁遭被上
    訴人拔掉並自己亂釘，如果以被上訴人所指界即附圖一所示
    Ｇ、Ｈ2點連接線為界址，上訴人所有土地之面積將變少，
    寬度將變小，為確保上訴人之權益，爰依法訴請確認系爭2
    筆土地間之界址應為宜蘭縣宜蘭地政事務所94年7月5日字
    1842 號土地複丈成果圖即附圖一所示Ａ、Ｉ2點之連接線等
    語。
二、被上訴人則以：系爭2筆土地之界址應為附圖一所示Ｇ、Ｈ2
    點之連接線，此亦為宜蘭縣宜蘭地政事務所及內政部土地測
    量局測量後所認定符合地籍圖之實際界址線等語，資為抗辯
    ，並請求駁回上訴人之訴。
三、本件原審對於上訴人之請求，判決確認系爭2筆土地間之界
    址為附圖一所示Ｇ、Ｈ2點之連接線。上訴人聲明不服，請
    求廢棄原判決，並訴請確認系爭2筆土地間之界址應為附圖
    一所示Ａ、Ｉ2點之連接線。被上訴人則請求判決駁回上訴
    。
四、兩造不爭執之事實：
    系爭65地號土地為上訴人所有，相鄰系爭64地號土地為被上
    訴人所有。
五、本件爭點則為系爭2筆土地間之界址所在，茲說明如下：
（一）系爭2筆土地間之界址，經原審於94年9月29日前往現場履
      勘並囑託宜蘭縣宜蘭地政事務所測量人員依照兩造之指界
      而為實地測量，測量結果認為依據地籍圖所載，系爭2筆
      土地間之界址所在應以附圖一所示Ｇ、Ｈ2點之連接線較
      為相符，此有原審之勘驗筆錄、宜蘭地政事務所以94年10
      月14日宜地二03字第0940011191號函檢送本院94年7月5日
      字1842號土地複丈成果圖即附圖一乙份在卷可參。又查，
      本院於另案即95年度宜簡字第47號拆屋還地事件中，囑託
      內政部土地測量局測量人員測量被上訴人所有門牌號碼為
      宜蘭縣頭城鎮○○路278之8號房屋是否越界占用上訴人所
      有系爭65地號土地，測量結果顯示該房屋並未越界占用上
      訴人所有系爭65地號土地，並經內政部土地測量局繪製鑑
      定圖即附圖二在案。而內政部土地測量局所認定之地籍圖
      經界線與被上訴人所指界附圖一所示Ｇ、Ｈ2點連接線係
      相一致等情，業經調取本院95年度宜簡字第47號案卷核閱
      屬實，並有內政部土地測量局96年4月30日測籍字第09600
      04117號函在卷可稽，則被上訴人所指界如附圖一所示Ｇ
      、Ｈ2點連接線，符合地籍圖經界線。是系爭2筆土地間之
      界址，以被上訴人之指界位置即附圖一所示Ｇ、Ｈ2點之
      連接線為可採。
（二）上訴人雖主張系爭2筆土地間之界址應為附圖一所示Ａ、
      Ｉ之2點連接線云云，然查：經兩造分別指界之測量結果
      而核算面積，依照被上訴人指界之附圖一所示Ｇ、Ｈ之2
      點連接線予以核算，系爭2筆土地之面積均與土地登記謄
      本所記載之面積完全相符；而依上訴人指界之附圖一所示
      Ａ、Ｉ之2點連接線予以核算，則上訴人所有之系爭65地
      號土地面積將增加29平方公尺，被上訴人所有之系爭64
      地號土地面積則減少5平方公尺，顯有誤差，此可見卷附
      系爭2筆土地之土地登記謄本及附圖一對照表格自明。上
      訴人又陳以：伊所有之土地，除系爭65地號土地外，尚有
      同小段65之21、65之22、65之23等計4筆土地，總面積為
      229 平方公尺，然內政部土地測量局測量結果僅顯示系爭
      之65 地號土地，且面積已有減少，亦未提供界標云云（
      參見二審卷第123、125頁）。惟查上訴人所有之系爭65地
      號及同小段65之21、65之22、65之23等4筆土地之總面積
      固為229 平方公尺，有上訴人提出之土地所有權狀4紙在
      卷可稽，然如依上訴人主張之Ａ、Ｉ2點連接線為實際之
      界址線，則核算系爭65地號單筆土地之面積即已達239平
      方公尺，較上訴人所有前揭4筆土地總面積229平方公尺，
      多出10平方公尺，益徵系爭2筆土地間之界址應非附圖一
      所示Ａ、Ｉ2點連接線，上訴人之主張，自非可採。
（三）末參之，上訴人曾就系爭65地號土地與被上訴人所有之同
      小段74地號土地之鄰地提起確定界址之訴訟，該事件已經
      本院92年度宜簡字第152號民事判決確定在案，而該事件
      確定之界址所延申之直線，互核亦與本件附圖一所示Ｇ、
      Ｈ2點之連接線相符，此有被上訴人提出之該件判決書、
      確定證明書、該事件上訴人即本件上訴人之撤回上訴狀各
      乙份附卷可參，亦足以佐證系爭2筆土地間之界址確為附
      圖一所示Ｇ、Ｈ2點之連接線無訛。
六、綜上所述，系爭2筆土地間之界址，應確認為附圖一所示Ｇ
    、Ｈ2點之連接線。原審判決之認定，核無不合，上訴意旨
    指摘原審判決不當，求予廢棄，為無理由，應予駁回。又原
    審關於第1審之訴訟費用之負擔，命兩造各負擔2分之1，尚
    屬可採，然上訴人不服原審判決，提出上訴而經本院駁回，
    則第2審之訴訟費用，自應由上訴人負擔。
七、據上論結，本件上訴為無理由，依民事訴訟法第436條之1第
    3項、第449條第1項、第78條，判決如主文。
中　　華　　民　　國　　96　　年　　6 　　月　　11　　日
                  臺灣宜蘭地方法院民事庭
                      審判長  法  官  楊麗秋
                              法  官  林翠華
                              法  官  郭淑珍
正本與原本無異
本件不得上訴
中　　華　　民　　國　　96　　年　　6 　　月　　12　　日
                              書記官  藍友隆
